臺灣橋頭地方法院刑事判決　　　　　　　110年度訴字第111號
公　訴　人　臺灣橋頭地方檢察署檢察官
被　　　告　穆明忠


選任辯護人　吳曉維律師
上列被告因違反毒品危害防制條例案件，經檢察官提起公訴（
109年度偵字第13098號、第13792號），本院判決如下：
    主  文
乙○○犯如附表一編號1至13所示各罪，各處如各該編號主文欄
所示之刑及沒收；又意圖販賣而持有第二級毒品，累犯，處有期
徒刑肆年，扣案如附表二編號3 、4 所示之物，均沒收銷燬。應
執行有期徒刑拾年。
    事  實
一、乙○○明知海洛因、甲基安非他命分別係毒品危害防制條例
    第2條第2項第1款、第2款規定所列管之第一級毒品、第二級
    毒品，未經許可，依法不得持有、意圖販賣而持有、販賣，
    竟分別為以下行為：
（一）基於意圖營利而販賣第二級毒品之犯意，分別於附表一編
      號1至13所示之時間、地點，以各該編號所示之方式，販
      賣各該編號所示之甲基安非他命與各該編號所示之人，而
      分別牟取利潤。
（二）基於意圖販賣而持有第二級毒品及持有第一級毒品純質淨
      重10公克以上之犯意，於民國109年10月中旬某日，在高
      雄市旗山區旗山交流道附近，向真實姓名年籍不詳、綽號
      「黑狗」之成年男子，以新臺幣（下同）20萬元價格購入
      如附表二編號3 所示海洛因1 包（純質淨重20.32 公克）
      而持有，同時以15萬元價格購入如附表二編號4 所示甲基
      安非他命1 包而持有，並伺機販賣以營利。
二、嗣警因故獲知乙○○涉有販賣毒品之情事，乃於109 年11月
    17日11時許，持本院核發之搜索票至乙○○位於高雄市○○
    區○○巷000 號住所執行搜索，當場扣得如附表二編號1 、
    3至6 所示之物，而悉上情。
三、案經高雄市政府警察局林園分局報告臺灣橋頭地方檢察署檢
    察官偵查起訴。
    理  由
壹、程序事項
    本案認定事實所引用之卷內被告乙○○以外之人於審判外之
    陳述，檢察官、被告及辯護人於本院審判時均同意有證據能
    力（訴卷第81頁、第221 頁），本院復審酌前揭陳述作成時
    之情況，並無違法取證之瑕疵，亦認以之作為證據為適當，
    是本案有關被告以外之人於審判外之陳述等供述證據，依刑
    事訴訟法第159 條之5 第1 項規定，自均得為證據。至被告
    及辯護人固主張證人甲○○於偵查中證述被告好像沒有施用
    海洛因，好像賣海洛因來賺錢等語（偵一卷第76頁），屬證
    人甲○○之意見或推測而無證據能力，惟本判決並未引用該
    部分作為認定被告本件犯行之依據，自不再論述該部分證據
    能力之有無，併予敘明。
貳、實體事項
一、認定犯罪事實所憑之證據及理由
（一）附表一部分
    1.此部分犯罪事實，業據被告於警詢、偵訊及本院審理時均
      坦承不諱（警一卷第8 至9 頁、偵一卷第25至29頁、訴卷
      第74至76頁、第148 至149 頁、第204 頁、第222 頁），
      核與證人朱俊煜於警詢及偵查時證述之情節（警一卷第26
      至28頁、偵一卷69至71頁）、證人甲○○於警詢及偵查時
      證述之情節（警一卷第18至19頁、偵一卷第75至77頁）相
      符，並有本院109 年聲搜字655 號搜索票（警一卷第39頁
      ）、自願受搜索同意書（警一卷第49頁）、109 年11月17
      日高雄市政府警察局旗山分局搜索、扣押筆錄（警一卷第
      41至43頁）、扣押物品目錄表（警一卷第45頁）、扣押物
      品收據（警一卷第47頁）、搜索現場照片（警一卷第81至
      87頁）、朱俊煜與乙○○以FB MESSENGER對話擷圖（警二
      卷第25至26頁）各1 份在卷可稽，且有如附表二編號1 、
      5 、6 所示之物扣案可證，是被告上開任意性之自白核與
      事實相符，堪以採信，其有為如附表一所示行為之事實，
      堪以認定。
    2.按販賣毒品之所謂販賣行為，係行為人基於營利之目的，
      而販入或賣出毒品而言。販賣毒品者，其主觀上有營利之
      意圖，客觀上有販賣之行為，即足構成。至於實際上是否
      已經獲利，則非所問（最高法院101年度台上字第728號判
      決要旨參照）。再衡諸我國查緝毒品販賣一向執法甚嚴，
      又科以重度刑責，且販賣上開毒品既係違法行為，當非可
      公然為之，亦無公定價格，且容易分裝並增減份量，而每
      次買賣之價量，可能隨時依雙方關係深淺、資力、需求量
      及對行情之認知、來源是否充裕、查緝是否嚴謹、購買者
      被查獲時供述購買對象之可能風險評估等情形，而異其標
      準，非可一概而論；且販賣者從各種「價差」、「量差」
      或係「純度」謀取利潤方式，或有差異，然其所圖利益之
      非法販賣行為目的，則屬相同，並無二致。再以衡諸毒品
      價值非低，且依一般社會通念以觀，販賣行為在通常情形
      下均係以牟利為其主要誘因及目的，倘若為換現而將手中
      持有之毒品變現，或避免毒品受潮而儘速將手中持有之毒
      品出清，或在買家聯絡毒品交易時手上雖無現貨，仍主動
      與上手聯繫以累積個人與上手間之交易紀錄，以利日後向
      上手買入毒品時可獲取較佳之利益等，縱或出售之價格較
      低或無加價之情形，亦非當然無營利意圖，是除非別有事
      證足認係單純轉讓，確無任何即刻或為日後之交易牟利意
      圖外，尚難據此即認販賣之證據有所未足，否則將造成知
      過坦承者難辭重典，飾詞否認者反得僥倖，而失情理之平
      。經查，本案依卷內事證，固無從得知被告如附表一編號
      1至13所示購入甲基安非他命之價格成本若干，然從卷內
      證據未見被告與各該購毒者有何極為深厚之交情，衡情其
      並無購入價昂之毒品無利益提供該等購毒者之可能，且被
      告自承該等行為時均有營利意圖，實際上亦各獲利1,500
      元（附表一編號9 至13）、500 元（附表一編號1 至8 ）
      等語（訴卷第76至77頁），是被告如附表一所示販毒犯行
      之營利意圖，均堪予認定。
（二）意圖販賣而持有第二級毒品以及持有第一級毒品純質淨重
      10公克以上部分
    1.此等部分犯罪事實，亦據被告於警詢及本院審理時均坦承
      不諱（警一卷第7 頁、第9 頁、偵一卷第25頁、第106 頁
      、聲羈卷第23頁、第25頁、訴卷第77頁、第148 頁、第
      204 頁、第222 頁），並有上開本院109 年聲搜字655 號
      搜索票、自願受搜索同意書、109 年11月17日高雄市政府
      警察局旗山分局搜索、扣押筆錄、扣押物品目錄表、扣押
      物品收據、搜索現場照片、內政部警政署刑事警察局110
      年1 月28日刑鑑字第1098025374號鑑定書（偵二卷第63頁
      ）、法務部調查局濫用藥物實驗室109 年12月30日調科壹
      字第10923020590 號鑑定書（偵一卷第121 頁）各1 份在
      卷可稽，且有如附表二編號3 、4 所示之物扣案可證，是
      被告上開任意性之自白核與事實相符，堪以採信，此部分
      事實亦堪以認定。
    2.至公訴人固以被告持有前開大量第一級毒品，而認被告就
      持有扣案海洛因部分係涉犯毒  品危害防制條例第5 條第
      1 項之意圖販賣而持有第一級毒品罪嫌，惟訊據被告否認
      有何販賣第一級毒品之想法，辯稱：這是我第一次購買海
      洛因，欲供自己施用，本來只想買10萬元的量，但「黑狗
      」說1 次買多較便宜，我想說這東西不好拿到，就乾脆1
      次拿多一點，我並沒有要販賣的想法，亦無銷售海洛因的
      管道或認識施用海洛因的潛在客人等語（訴卷第77頁、第
      148 頁）；辯護人則辯護稱：不能單純以毒品數量多寡、
      是否有施用毒品前案、是否有查扣相關工具而直接認定被
      告係意圖販賣而持有毒品，本案既無其他積極證據證明被
      告係意圖販賣而持有第一級毒品，即應認定係單純持有等
      語（訴卷第75頁、第154 至158 頁）。
    3.按如何認定行為人持有毒品具有「營利」之販賣意圖與否
      ，因其營利販賣之目的無非係為散佈毒品，造成毒品氾濫
      之危險。原則上可由：⑴行為人透露出主觀意思即為販賣
      而持有，或⑵行為人客觀上持有毒品之數量已龐大至顯非
      自用程度，已可推論對於實現其主觀上所欲達成之販賣散
      佈毒品以牟利之犯罪結果顯具危險性，並斟酌其他具體事
      證及個案實際情節綜合判斷之（最高法院109 年度台上字
      第915 號判決意旨可資參照）。
    4.查本件被告持有之海洛因純度59.56 ％、淨重34.1公克、
      純質淨重20.32 公克，重量及純度均非甚鉅，而證人甲○
      ○固於偵查中概略證稱：被告應該沒有施用海洛因，是拿
      來賣賺錢等語（偵一卷第76至77頁），然後於審理時則詳
      細證稱：自108 年底認識被告至109 年7 月初我出事（指
      證人甲○○另案遭搜索）時止，我知道被告沒在施用海洛
      因，此後我就沒有聯繫被告，至於扣案如附表二編號4 所
      示海洛因，我不清楚被告係何時持有或用途為何，我前稱
      「被告拿來賣賺錢」是推測之詞等語（訴卷第206 至211
      頁），可知證人甲○○於109 年7 月初之後即未曾聯繫過
      被告，且對於扣案如附表二編號4 所示海洛因，其亦不清
      楚被告持有之時間及用途，其所述扣案海洛因係被告要販
      賣乙節，乃其個人臆測之詞，且其所稱被告未施用海洛因
      係指109 年7 月初之前之情形，而被告係在109 年10月中
      始購入扣案之海洛因，自無法以證人甲○○所述遽以排除
      被告購入扣案海洛因自用之可能，卷內復無積極證據（例
      如被告有向外求售之聯繫證據）足以推翻被告所述欲供己
      首次施用海洛因而購入之可能，又上開海洛因尚在供己施
      用之範圍內，份量並未多至在相當時期內，供自己仍施用
      不完之程度，被告所述以量制價而購入海洛因之說法亦符
      毒品交易習慣，依罪疑有利被告原則，僅能認定被告係為
      供己施用而持有扣案海洛因，公訴人認被告係基於販賣意
      圖而持有扣案海洛因，容有誤會。
（三）綜上所述，本案事證已臻明確，被告上開犯行，洵堪認定
      ，應依法論科。
二、論罪科刑
（一）按行為後法律有變更者，適用行為時之法律；但行為後之
      法律有利於行為人者，適用最有利於行為人之法律，刑法
      第2條第1項定有明文。查毒品危害防制條例第4條第2項於
      109年1月15日修正後，被告為附表一所示行為，上揭法律
      再於同年7月15日施行，就法定刑部分，由修正前「處無
      期徒刑或7年以上有期徒刑，得併科1千萬元以下罰金」，
      修正為「處無期徒刑或10年以上有期徒刑，得併科1千5百
      萬元以下罰金」，經比較新舊法結果，以修正前之規定對
      被告較為有利，是附表一編號1至13均應適用修正前毒品
      危害防制條例第4條第2項規定論處。
（二）核被告就附表一編號1至13所為，均係犯修正前毒品危害
      防制條例第4條第2項之販賣第二級毒品罪；就事實欄一（
      二）所為，係犯毒品危害防制條例第5條第2項之意圖販賣
      而持有第二級毒品罪、同條例第11條第3項之持有第一級
      毒品純質淨重10公克以上罪。公訴意旨認被告就扣案海洛
      因所為，係犯毒品危害防制條例第5 條第1 項意圖販賣而
      持有第一級毒品罪嫌，容有未洽，然因社會基本事實同一
      ，本院亦已當庭告知毒品危害防制條例第11條第3 項之罪
      名（訴卷第148 頁），本院應依法變更起訴法條並予以審
      理。此外，附表一被告販賣前持有甲基安非他命之低度行
      為，各為其販賣之高度行為所吸收，均不另論罪。再者，
      被告係以一購買行為而觸犯意圖販賣而持有第二級毒品、
      持有第一級毒品純質淨重10公克以上此2 罪名，為想像競
      合犯，依刑法第55條前段規定，應從一重之意圖販賣而持
      有第二級毒品罪處斷。另外，被告所犯上開各罪間，犯意
      各別，行為互殊，應予分論併罰。
（三）至公訴意旨雖未提及被告涉犯意圖販賣而持有第二級毒品
      罪，然此部分與業經起訴並經本院認定有罪之持有第一級
      毒品純質淨重10公克以上部分，有想像競合之裁判上一罪
      關係，自為起訴效力所及，本院亦已告知此部分罪名予被
      告攻擊防禦之機會（訴卷第148 頁），而應由本院併予審
      理。
（四）刑之加重、減輕事由
    1.刑法第47條第1項規定
      被告前因違反洗錢防制法等案件，經本院以109年度金訴
      字第2號判決判處有期徒刑4月確定，並於109年6月1日易
      科罰金執行完畢等情，有臺灣高等法院被告前案紀錄表在
      卷可查（訴卷第235頁），是被告前受有期徒刑執行完畢
      後，5年內故意再犯附表一編號7、8、13、事實欄一（二
      ）所示有期徒刑以上之各罪，均為累犯，依刑法第47條第
      1項規定及司法院大法官釋字第775號解釋意旨，審酌其所
      犯前案為故意犯罪、易科罰金執行完畢、本案係在前案執
      行完畢5年以內的前期所為等情，認為縱加重法定最低本
      刑，亦無悖憲法罪刑相當原則而有過苛之虞，爰均予以加
      重其刑（除無期徒刑部分依法不得加重外，其餘法定本刑
      予以加重）。
    2.毒品危害防制條例第17條第2項規定
      被告為附表一所示行為後，109 年1 月15日修正公布之毒
      品危害防制條例第17條第2 項規定於同年7 月15日施行，
      將「犯第4 條至第8 條之罪於偵查及審判中均自白者，減
      輕其刑」增加「歷次」而修正為「犯第4 條至第8 條之罪
      於偵查及歷次審判中均自白者，減輕其刑」，經比較新舊
      法之結果，以修正前之規定對被告較為有利，而被告就附
      表一行為部分，於偵查及審理中均自白犯行，已如前述，
      依前揭說明，均應依修正前毒品危害防制條例第17條第2
      項規定減輕其刑。至於事實欄一（二）所示意圖販賣而持
      有第二級毒品部分，被告亦於偵查及審理中自白犯行，業
      如前述，應依修正後毒品危害防制條例第17條第2 項規定
      減輕其刑。
    3.毒品危害防制條例第17條第1項規定
      被告固供稱其毒品來源為「黑狗」，雙方從109 年2 月至
      同年10月中旬交易毒品約2 至3 次，其以公共電話聯繫交
      易事宜，並提供該人之聯繫行動電話門號為0000000000號
      （警一卷第9 至10頁），然經警方調閱該門號基本資料、
      109 年9 月15日至同年11月15日雙向通聯及網路歷程等資
      料，研判該門號係人頭預付卡，且查無與公共電話之聯繫
      紀錄等情，有臺灣橋頭地方檢察署110 年4 月9 日橋檢信
      秋109 偵13098 字第1109012342號函（訴卷第43頁）、高
      雄市政府警察局林園分局110 年4 月13日高市警林分偵字
      第字第00000000000 號函及檢附之通聯調閱查詢單、門號
      0000000000號109 年9 月18日至109 年11月12日雙向通信
      紀錄通話對象一覽表、基地台位置查詢資料（訴卷第45至
      58頁）可佐，難認被告有供出毒品來源，因而查獲其他正
      犯或共犯之情，自無從依毒品危害防制條例第17條第1 項
      規定減免其刑。
    4.刑法第59條規定
      被告如附表一編號1 至13所示販賣第二級毒品行為，審酌
      各次販賣之價金、對象、次數、致生毒品擴散之實害而戕
      害國人身心健康，對照前述各罪加重減輕後之法定最輕本
      刑，查無何情輕法重之處，並無事證足認被告於為該等犯
      行時，客觀上有何足以引起一般人同情，而有情堪憫恕之
      情事，尚無適用刑法第59條規定酌減其刑之餘地，併此敘
      明。
    5.從而，被告如附表一編號7、8、13、事實欄一（二）意圖
      販賣而持有第二級毒品部分，均依刑法第71條第1項規定
      先加後減其刑。
（五）爰以行為人之責任為基礎，審酌被告不思守法自制，循正
      當途徑獲取所需，竟為從中獲取不法利益，鋌而走險販賣
      毒品，助長毒品之散布，危害社會治安，且毒品足使施用
      者形成生理成癮性及心理依賴性，而實質改變其健康、經
      濟、生活地位，其動機目的、所為均值非難；並考量被告
      販賣毒品之種類、數量、價金、實際獲利、持有第一、二
      級毒品之重量及純度，且被告一旦將所持有之甲基安非他
      命流入市面，影響所及非僅人之生命、身體將可能受其侵
      害，社會、國家之法益亦不能免，當非個人一己之生命、
      身體法益所可比擬；復觀以被告始終坦承犯行之犯後態度
      ，以及被告於審理時自陳國中畢業，從事蓋鐵皮屋工作，
      已婚，有1 名未成年子女及父親須扶養，身體無重大疾病
      （訴卷第223 頁）等一切情狀，就被告所犯如附表一所示
      之罪及事實欄一（二）所示之罪，分別量處如附表一主文
      欄及本判決主文欄所示之刑。另審酌被告所為各次犯行之
      罪質、時空密接程度、販賣毒品之種類、對象、次數、價
      金、持有毒品數量、對於社會之危害程度及應罰適當性，
      兼衡以刑法第51條數罪併罰定執行刑之立法所採之限制加
      重原則，就其上開各罪定其如本判決主文欄所示應執行刑
      。
三、沒收
（一）扣案如附表二編號3、4所示之物，經檢驗結果分別含第一
      級、第二級毒品成分，有前開法務部調查局濫用藥物實驗
      室109年12月30日調科壹字第10923020590號鑑定書、內政
      部警政署刑事警察局110年1月28日刑鑑字第1098025374號
      鑑定書附卷可參，而應依毒品危害防制條例第18條第1項
      前段規定，於事實欄一（二）所示罪刑項下，宣告沒收銷
      燬之。再包裝上開毒品之包裝袋，因與袋上殘留之微量毒
      品難以析離，亦無析離必要與實益，爰視同毒品整體，併
      依上開規定沒收銷燬之。至鑑驗耗損部分，既已滅失，自
      毋庸諭知沒收銷燬之。
（二）再扣案如附表二編號1 所示之物，被告供稱：該話機屬於
      我所有，有用以與附表一所示購毒者聯繫毒品交易事宜等
      語（偵一卷第23頁、訴卷第219 頁），而係被告所有，供
      其犯附表一所示犯行時聯繫所用，自應依毒品危害防制條
      例第19條第1 項規定，分別於附表一各罪刑項下，宣告沒
      收。此外，附表二編號5 、6 所示之物，業據被告供稱：
      該等物品均屬於我所有，其中編號5 所示電子磅秤有用於
      秤量附表一所示販賣之毒品，編號6 所示夾鏈袋預備用於
      分裝附表一所示販賣之毒品等語（警一卷第7 頁、訴卷第
      219 頁），可認上開物品均係被告所有，供其為附表一所
      示犯行所用（即電子磅秤）或預備所用（即夾鏈袋），是
      就附表二編號5 所示之物，依毒品危害防制條例第19條第
      1 項規定，予以宣告沒收，另就附表二編號6 所示之物，
      依刑法第38條第2 項前段規定，予以宣告沒收。
（三）未扣案之被告如附表一編號1至13所示分別獲取之販毒價
      金，為其各次犯罪所得，應依刑法第38條之1第1項前段、
      第3項規定，宣告沒收，並於全部或一部不能沒收或不宜
      執行沒收時，追徵其價額。
（四）至本案員警執行搜索後固另扣得之附表二編號2 所示之物
      ，此有上開109 年11月17日高雄市政府警察局旗山分局搜
      索、扣押筆錄及扣押物品目錄表為佐，惟無證據證明係供
      被告本案犯罪所用或預備之物，而無從認定與其本案犯行
      之關聯性，自不宣告沒收，併予敘明。
據上論斷，應依刑事訴訟法第299條第1項前段、第300條，判決
如主文。
本案經檢察官李奇哲提起公訴，檢察官陳盈辰、楊翊妘到庭執行
職務。
中    華    民    國    110    年    10   月    20   日    
                  刑事第七庭  審判長  法  官  周佑倫
                                      法  官  蔡宜靜
                                      法  官  黄筠雅
以上正本證明與原本無異。
如不服本判決應於收受送達後20日內向本院提出上訴書狀，並應
敘述具體理由；如未敘述上訴理由者，應於上訴期間屆滿後20日
內向本院補提理由書（均須按他造當事人之人數附繕本）「切勿
逕送上級法院」。
中    華    民    國   110    年    10    月    20    日
                                      書記官  郭力瑋
附錄論罪科刑法條：
修正前毒品危害防制條例第4條
製造、運輸、販賣第一級毒品者，處死刑或無期徒刑；處無期徒
刑者，得併科新臺幣2千萬元以下罰金。
製造、運輸、販賣第二級毒品者，處無期徒刑或7年以上有期徒
刑，得併科新臺幣1千萬元以下罰金。
製造、運輸、販賣第三級毒品者，處7年以上有期徒刑，得併科
新臺幣7百萬元以下罰金。
製造、運輸、販賣第四級毒品者，處5年以上12年以下有期徒刑
，得併科新臺幣3百萬元以下罰金。
製造、運輸、販賣專供製造或施用毒品之器具者，處1年以上7年
以下有期徒刑，得併科新臺幣1百萬元以下罰金。
前五項之未遂犯罰之。
毒品危害防制條例第 5 條      
意圖販賣而持有第一級毒品者，處無期徒刑或十年以上有期徒刑
，得併科新臺幣七百萬元以下罰金。
意圖販賣而持有第二級毒品者，處五年以上有期徒刑，得併科新
臺幣五百萬元以下罰金。
意圖販賣而持有第三級毒品者，處三年以上十年以下有期徒刑，
得併科新臺幣三百萬元以下罰金。
意圖販賣而持有第四級毒品或專供製造、施用毒品之器具者，處
一年以上七年以下有期徒刑，得併科新臺幣一百萬元以下罰金。
毒品危害防制條例第 11 條        
持有第一級毒品者，處三年以下有期徒刑、拘役或新臺幣三十萬
元以下罰金。
持有第二級毒品者，處二年以下有期徒刑、拘役或新臺幣二十萬
元以下罰金。
持有第一級毒品純質淨重十公克以上者，處一年以上七年以下有
期徒刑，得併科新臺幣一百萬元以下罰金。
持有第二級毒品純質淨重二十公克以上者，處六月以上五年以下
有期徒刑，得併科新臺幣七十萬元以下罰金。
持有第三級毒品純質淨重五公克以上者，處二年以下有期徒刑，
得併科新臺幣二十萬元以下罰金。
持有第四級毒品純質淨重五公克以上者，處一年以下有期徒刑，
得併科新臺幣十萬元以下罰金。
持有專供製造或施用第一級、第二級毒品之器具者，處一年以下
有期徒刑、拘役或新臺幣十萬元以下罰金。
附表一
┌─┬─────┬──────┬───────┬───────────┬─────┬────────┐
│編│販毒者    │購毒者      │交易時間（民國│交易方式              │標的      │主文            │
│  │          │            │）            │                      │          │                │
│號│          │            ├───────┤                      │          │                │
│  │          │            │交易地點      │                      ├─────┤                │
│  │          │            │              │                      │價金(新臺 │                │
│  │          │            │              │                      │幣）      │                │
├─┼─────┼──────┼───────┼───────────┼─────┼────────┤
│1 │乙○○    │朱俊煜      │109年3月某日  │乙○○以附表二編號1 所│甲基安非他│乙○○販賣第二級│
│  │          │            │              │示行動電話上網透過FB  │命1錢     │毒品，處有期徒刑│
│  │          │            │              │MESSENGER 與朱俊煜聯絡│          │肆年壹月。扣案如│
│  │          │            │              │後，於左列時間、地點，│          │附表二編號1、5、│
│  │          │            │              │販賣交付右列標的與朱俊│          │6所示之物，均沒 │
│  │          │            │              │煜，並收取右列價金。  ├─────┤收之；未扣案之犯│
│  │          │            ├───────┤                      │5,000元   │罪所得新臺幣伍仟│
│  │          │            │高雄市內門區永│                      │          │元，沒收之，於全│
│  │          │            │富里安興4之15 │                      │          │部或一部不能沒收│
│  │          │            │號朱俊煜住處  │                      │          │或不宜執行沒收時│
│  │          │            │              │                      │          │，追徵其價額。  │
│  │          │            │              │                      │          │                │
├─┼─────┼──────┼───────┼───────────┼─────┼────────┤
│2 │乙○○    │朱俊煜      │109年3月某日  │乙○○以附表二編號1 所│甲基安非他│乙○○販賣第二級│
│  │          │            │              │示行動電話上網透過FB  │命1錢     │毒品，處有期徒刑│
│  │          │            │              │MESSENGER 與朱俊煜聯絡│          │肆年壹月。扣案如│
│  │          │            │              │後，於左列時間、地點，│          │附表二編號1、5、│
│  │          │            │              │販賣交付右列標的與朱俊│          │6所示之物，均沒 │
│  │          │            ├───────┤煜，並收取右列價金。  ├─────┤收之；未扣案之犯│
│  │          │            │              │                      │5,000元   │罪所得新臺幣伍仟│
│  │          │            │高雄市內門區永│                      │          │元，沒收之，於全│
│  │          │            │富里安興4之15 │                      │          │部或一部不能沒收│
│  │          │            │號朱俊煜住處  │                      │          │或不宜執行沒收時│
│  │          │            │              │                      │          │，追徵其價額。  │
├─┼─────┼──────┼───────┼───────────┼─────┼────────┤
│3 │乙○○    │朱俊煜      │109年4月某日  │乙○○以附表二編號1 所│甲基安非他│乙○○販賣第二級│
│  │          │            │              │示行動電話上網透過FB  │命1錢     │毒品，處有期徒刑│
│  │          │            │              │MESSENGER 與朱俊煜聯絡│          │肆年壹月。扣案如│
│  │          │            │              │後，於左列時間、地點，│          │附表二編號1、5、│
│  │          │            │              │販賣交付右列標的與朱俊├─────┤6所示之物，均沒 │
│  │          │            │              │煜，並收取右列價金。  │5,000元   │收之；未扣案之犯│
│  │          │            │              │                      │          │罪所得新臺幣伍仟│
│  │          │            ├───────┤                      │          │元，沒收之，於全│
│  │          │            │高雄市內門區永│                      │          │部或一部不能沒收│
│  │          │            │富里安興4之15 │                      │          │或不宜執行沒收時│
│  │          │            │號朱俊煜住處  │                      │          │，追徵其價額。  │
│  │          │            │              │                      │          │                │
├─┼─────┼──────┼───────┼───────────┼─────┼────────┤
│4 │乙○○    │朱俊煜      │109年4月某日  │乙○○以附表二編號1 所│甲基安非他│乙○○販賣第二級│
│  │          │            │              │示行動電話上網透過FB  │命1錢     │毒品，處有期徒刑│
│  │          │            │              │MESSENGER 與朱俊煜聯絡│          │肆年壹月。扣案如│
│  │          │            │              │後，於左列時間、地點，│          │附表二編號1、5、│
│  │          │            │              │販賣交付右列標的與朱俊│          │6所示之物，均沒 │
│  │          │            │              │煜，並收取右列價金。  ├─────┤收之；未扣案之犯│
│  │          │            │              │                      │5,000元   │罪所得新臺幣伍仟│
│  │          │            │              │                      │          │元，沒收之，於全│
│  │          │            │              │                      │          │部或一部不能沒收│
│  │          │            │              │                      │          │或不宜執行沒收時│
│  │          │            │              │                      │          │，追徵其價額。  │
│  │          │            ├───────┤                      │          │                │
│  │          │            │高雄市內門區永│                      │          │                │
│  │          │            │富里安興4之15 │                      │          │                │
│  │          │            │號朱俊煜住處  │                      │          │                │
│  │          │            │              │                      │          │                │
├─┼─────┼──────┼───────┼───────────┼─────┼────────┤
│5 │乙○○    │朱俊煜      │109年5月某日  │乙○○以附表二編號1 所│甲基安非他│乙○○販賣第二級│
│  │          │            │              │示行動電話上網透過FB  │命1錢     │毒品，處有期徒刑│
│  │          │            │              │MESSENGER 與朱俊煜聯絡│          │肆年壹月。扣案如│
│  │          │            │              │後，於左列時間、地點，│          │附表二編號1、5、│
│  │          │            │              │販賣交付右列標的與朱俊│          │6所示之物，均沒 │
│  │          │            │              │煜，並收取右列價金。  ├─────┤收之；未扣案之犯│
│  │          │            │              │                      │5,000元   │罪所得新臺幣伍仟│
│  │          │            │              │                      │          │元，沒收之，於全│
│  │          │            ├───────┤                      │          │部或一部不能沒收│
│  │          │            │高雄市內門區永│                      │          │或不宜執行沒收時│
│  │          │            │富里安興4之15 │                      │          │，追徵其價額。  │
│  │          │            │號朱俊煜住處  │                      │          │                │
├─┼─────┼──────┼───────┼───────────┼─────┼────────┤
│6 │乙○○    │朱俊煜      │109年5月某日  │乙○○以附表二編號1 所│甲基安非他│乙○○販賣第二級│
│  │          │            │              │示行動電話上網透過FB  │命1錢     │毒品，處有期徒刑│
│  │          │            │              │MESSENGER 與朱俊煜聯絡│          │肆年壹月。扣案如│
│  │          │            │              │後，於左列時間、地點，│          │附表二編號1、5、│
│  │          │            │              │販賣交付右列標的與朱俊├─────┤6所示之物，均沒 │
│  │          │            │              │煜，並收取右列價金。  │5,000元   │收之；未扣案之犯│
│  │          │            │              │                      │          │罪所得新臺幣伍仟│
│  │          │            ├───────┤                      │          │元，沒收之，於全│
│  │          │            │高雄市內門區永│                      │          │部或一部不能沒收│
│  │          │            │富里安興4之15 │                      │          │或不宜執行沒收時│
│  │          │            │號朱俊煜住處  │                      │          │，追徵其價額。  │
├─┼─────┼──────┼───────┼───────────┼─────┼────────┤
│7 │乙○○    │朱俊煜      │109年6月10日20│乙○○以附表二編號1 所│甲基安非他│乙○○販賣第二級│
│  │          │            │時27分後某時許│示行動電話上網透過FB  │命1錢     │毒品，累犯，處有│
│  │          │            │（起訴書誤載為│MESSENGER 與朱俊煜聯絡│          │期徒刑肆年貳月。│
│  │          │            │109年9月16日，│後，於左列時間、地點，│          │扣案如附表二編號│
│  │          │            │對照卷內臉書對│販賣交付右列標的與朱俊├─────┤1 、5 、6 所示之│
│  │          │            │話紀錄，顯係誤│煜，並收取右列價金。  │5,000元   │物，均沒收之；未│
│  │          │            │載，業經公訴人│                      │          │扣案之犯罪所得新│
│  │          │            │當庭更正）    │                      │          │臺幣伍仟元，沒收│
│  │          │            │              │                      │          │之，於全部或一部│
│  │          │            ├───────┤                      │          │不能沒收或不宜執│
│  │          │            │高雄市杉林區合│                      │          │行沒收時，追徵其│
│  │          │            │森巷147號穆明 │                      │          │價額。          │
│  │          │            │忠住處        │                      │          │                │
│  │          │            │              │                      │          │                │
├─┼─────┼──────┼───────┼───────────┼─────┼────────┤
│8 │乙○○    │朱俊煜      │109 年7 月4 日│乙○○以附表二編號1 所│甲基安非他│乙○○販賣第二級│
│  │          │            │18、19時許    │示行動電話上網透過FB  │命1錢     │毒品，累犯，處有│
│  │          │            │              │MESSENGER 與朱俊煜聯絡│          │期徒刑肆年貳月。│
│  │          │            │              │後，於左列時間、地點，│          │扣案如附表二編號│
│  │          │            │              │販賣交付右列標的與朱俊├─────┤1 、5 、6 所示之│
│  │          │            │              │煜，並收取右列價金。  │5,000元   │物，均沒收之；未│
│  │          │            │              │                      │          │扣案之犯罪所得新│
│  │          │            ├───────┤                      │          │臺幣伍仟元，沒收│
│  │          │            │高雄市內門區永│                      │          │之，於全部或一部│
│  │          │            │富里安興4之15 │                      │          │不能沒收或不宜執│
│  │          │            │號朱俊煜住處  │                      │          │行沒收時，追徵其│
│  │          │            │              │                      │          │價額。          │
├─┼─────┼──────┼───────┼───────────┼─────┼────────┤
│9 │乙○○    │甲○○      │109年2月中旬某│乙○○以附表二編號1 所│甲基安非他│乙○○販賣第二級│
│  │          │            │日            │示行動電話上網透過    │命5錢     │毒品，處有期徒刑│
│  │          │            │              │FACETIME與甲○○聯絡後│          │肆年陸月。扣案如│
│  │          │            │              │，於左列時間、地點，販│          │附表二編號1、5、│
│  │          │            │              │賣交付右列標的與甲○○├─────┤6所示之物，均沒 │
│  │          │            │              │，並收取右列價金。    │15,000元  │收之；未扣案之犯│
│  │          │            │              │                      │          │罪所得新臺幣壹萬│
│  │          │            ├───────┤                      │          │伍仟元，沒收之，│
│  │          │            │高雄市杉林區和│                      │          │於全部或一部不能│
│  │          │            │氣街120號李文 │                      │          │沒收或不宜執行沒│
│  │          │            │庭住處        │                      │          │收時，追徵其價額│
│  │          │            │              │                      │          │。              │
├─┼─────┼──────┼───────┼───────────┼─────┼────────┤
│10│乙○○    │甲○○      │109年3月中旬某│乙○○以附表二編號1 所│甲基安非他│乙○○販賣第二級│
│  │          │            │日            │示行動電話上網透過    │命5錢     │毒品，處有期徒刑│
│  │          │            │              │FACETIME與甲○○聯絡後│          │肆年陸月。扣案如│
│  │          │            │              │，於左列時間、地點，販│          │附表二編號1、5、│
│  │          │            ├───────┤賣交付右列標的與甲○○├─────┤6所示之物，均沒 │
│  │          │            │              │，並收取右列價金。    │15,000元  │收之；未扣案之犯│
│  │          │            │              │                      │          │罪所得新臺幣壹萬│
│  │          │            │高雄市杉林區合│                      │          │伍仟元，沒收之，│
│  │          │            │高雄市杉林區和│                      │          │於全部或一部不能│
│  │          │            │氣街120號李文 │                      │          │沒收或不宜執行沒│
│  │          │            │庭住處        │                      │          │收時，追徵其價額│
│  │          │            │              │                      │          │。              │
├─┼─────┼──────┼───────┼───────────┼─────┼────────┤
│11│乙○○    │甲○○      │109年4月中旬某│乙○○以附表二編號1 所│甲基安非他│乙○○販賣第二級│
│  │          │            │日            │示行動電話上網透過    │命5錢     │毒品，處有期徒刑│
│  │          │            │              │FACETIME與甲○○聯絡後│          │肆年陸月。扣案如│
│  │          │            │              │，於左列時間、地點，販│          │附表二編號1、5、│
│  │          │            │              │賣交付右列標的與甲○○├─────┤6所示之物，均沒 │
│  │          │            │              │，並收取右列價金。    │15,000元  │收之；未扣案之犯│
│  │          │            │              │                      │          │罪所得新臺幣壹萬│
│  │          │            ├───────┤                      │          │伍仟元，沒收之，│
│  │          │            │高雄市杉林區合│                      │          │於全部或一部不能│
│  │          │            │森巷147號穆明 │                      │          │沒收或不宜執行沒│
│  │          │            │忠住處        │                      │          │收時，追徵其價額│
│  │          │            │              │                      │          │。              │
├─┼─────┼──────┼───────┼───────────┼─────┼────────┤
│12│乙○○    │甲○○      │109年5月中旬某│乙○○以附表二編號1 所│甲基安非他│乙○○販賣第二級│
│  │          │            │日            │示行動電話上網透過    │命5錢     │毒品，處有期徒刑│
│  │          │            │              │FACETIME與甲○○聯絡後│          │肆年陸月。扣案如│
│  │          │            │              │，於左列時間、地點，販│          │附表二編號1、5、│
│  │          │            │              │賣交付右列標的與甲○○├─────┤6所示之物，均沒 │
│  │          │            │              │，並收取右列價金。    │15,000元  │收之；未扣案之犯│
│  │          │            │              │                      │          │罪所得新臺幣壹萬│
│  │          │            ├───────┤                      │          │伍仟元，沒收之，│
│  │          │            │高雄市杉林區和│                      │          │於全部或一部不能│
│  │          │            │氣街120號李文 │                      │          │沒收或不宜執行沒│
│  │          │            │庭住處        │                      │          │收時，追徵其價額│
│  │          │            │              │                      │          │。              │
├─┼─────┼──────┼───────┼───────────┼─────┼────────┤
│13│乙○○    │甲○○      │109年6月中旬某│乙○○以附表二編號1 所│甲基安非他│乙○○販賣第二級│
│  │          │            │日            │示行動電話上網透過    │命5錢     │毒品，累犯，處有│
│  │          │            │              │FACETIME與甲○○聯絡後│          │期徒刑肆年柒月。│
│  │          │            │              │，於左列時間、地點，販│          │扣案如附表二編號│
│  │          │            │              │賣交付右列標的與甲○○├─────┤1 、5 、6 所示之│
│  │          │            │              │，並收取右列價金。    │15,000元  │物，均沒收之；未│
│  │          │            │              │                      │          │扣案之犯罪所得新│
│  │          │            ├───────┤                      │          │臺幣壹萬伍仟元，│
│  │          │            │高雄市杉林區和│                      │          │沒收之，於全部或│
│  │          │            │氣街120號李文 │                      │          │一部不能沒收或不│
│  │          │            │庭住處        │                      │          │宜執行沒收時，追│
│  │          │            │              │                      │          │徵其價額。      │
└─┴─────┴──────┴───────┴───────────┴─────┴────────┘
附表二
┌─┬────────────────────────────────────┬──────────────┐
│編│物品名稱及數量                                                          │備註                        │
│號│                                                                        │                            │
├─┼────────────────────────────────────┼──────────────┤
│1 │IPHONE行動電話1支（序號000000000000000、000000000000000號，含門號       │                            │
│  │0000000000號SIM卡1張）                                                  │                            │
├─┼────────────────────────────────────┼──────────────┤
│2 │IPHONE行動電話1支（序號000000000000000號）                              │                            │
├─┼────────────────────────────────────┼──────────────┤
│3 │海洛因1包（含包裝袋1只）                                                │經檢驗含第一級毒品海洛因成分│
│  │                                                                        │，驗前淨重34.11 公克，驗餘淨│
│  │                                                                        │重34.10 公克，純度59.56%，純│
│  │                                                                        │質淨重20.32 公克。          │
│  │                                                                        │                            │
├─┼────────────────────────────────────┼──────────────┤
│4 │甲基安非他命1包（含包裝袋1只）                                          │經檢視為白色晶體，檢出第二級│
│  │                                                                        │毒品甲基安非他命成分，驗前淨│
│  │                                                                        │重250.1 公克，驗餘淨重249.92│
│  │                                                                        │公克，純度約94% ，驗前純質淨│
│  │                                                                        │重約235.09公克。            │
├─┼────────────────────────────────────┼──────────────┤
│5 │電子磅秤3台                                                             │                            │
├─┼────────────────────────────────────┼──────────────┤
│6 │分裝袋（大）2包、（小）1包                                              │                            │
└─┴────────────────────────────────────┴──────────────┘
卷宗標目對照表
┌──────────────────────────────────────┐
│一、高雄市政府警察局林園分局高市警林分偵字第10973411200號卷，稱警一卷；     │
│二、高雄市政府警察局林園分局高市警林分偵字第10973413300號卷，稱警二卷；     │
│三、臺灣橋頭地方檢察署109年度他字第2723號卷，稱他卷；                       │
│四、臺灣橋頭地方檢察署109年度偵字第13098號卷，稱偵一卷；                    │
│五、臺灣橋頭地方檢察署109年度偵字第13792號卷，稱偵二卷；                    │
│六、臺灣橋頭地方法院109年度聲羈字第266號卷，稱聲羈卷；                      │
│七、臺灣橋頭地方法院110年度偵聲字第1號卷，稱偵聲一卷；                      │
│八、臺灣橋頭地方法院110年度偵聲字第15號卷，稱偵聲二卷；                     │
│九、臺灣高等法院高雄分院109年度偵抗字第213號卷，稱偵抗卷；                  │
│十、臺灣橋頭地方法院110年度訴字第111號卷，稱訴卷。                          │
└──────────────────────────────────────┘